臺灣嘉義地方法院民事判決　九十年度訴字第六四六號
　　原　　　告　Ｇ○○
　　被　　　告　天○○○
　　　　　　　　乙○○
　　　　　　　　Ｈ○○○
　　　　　　　　宙○○
　　　　　　　　子○○
　　　　　　　　丑○○
　　　　　　　　壬○○
　　　　　　　　辰○○
　　　　　　　　癸○○
　　　　　　　　卯○○
　　　　　　　　寅○○
　　　　　　　　Ｃ○○
　　　　　　　　Ｅ○○
　　　　　　　　地○○
　　　　　　　　Ｆ○○
　　　　　　　　Ｂ○○
　　　　　　　　黃○○
　　　　　　　　戊○○
　　　　　　　　己○○
　　　　　　　　庚○○○
　　　　　　　　丁○○
　　　　　　　　辛○○○
　　　　　　　　丙○○
　　　　　　　　亥○○
　　　　　　　　黃三原
　　　　　　　　申○○
　　　　　　　　酉○○
　　　　　　　　戌○○
　　　　　　　　Ｄ○○○
　　　　　　　　玄○○
　　　　　　　　Ａ○○
　　　　　　　　宇○○
　　　　　　　　巳　○
　　　　　　　　午○○
　　　　　　　　甲○○○
右當事人間拆屋還地事件，本院判決如左：
    主      文
被告天○○○、乙○○、亥○○、黃三原、申○○、酉○○、戌○○、Ｄ○○○、玄
○○、Ａ○○、宇○○應將坐落嘉義縣東石鄉○○○段四三七之三號、地目建、面積
０‧０四八五八八公頃土地，如附圖所示Ｂ部分面積０‧００八一五七公頃之磚造平
房（門牌號碼為嘉義縣東石鄉三家村十八鄰一三一號）拆除，並將上開土地返還原告。
被告巳○、午○○、甲○○○、戊○○、己○○、庚○○○、丁○○、張柳瑞真、丙○○、子○○、丑○○、壬○○、辰○○、癸○○、卯○○、寅○○、Ｈ○○○、Ｃ
○○、Ｅ○○、地○○、Ｆ○○、Ｂ○○、黃○○、宙○○應將坐落嘉義縣東石鄉○○○段四三七之三地號、地目建、面積０‧０四八五八八公頃土地上，如附圖所示Ａ
部分面積０‧０一二六五四公頃之磚造平房（門牌號碼為嘉義縣東石鄉三家村十八鄰
一三二號）拆除，並將土地返還原告。
訴訟費用由被告天○○○、王蔡、亥○○、黃三原、申○○、酉○○、戌○○、Ｄ○○○、玄○○、Ａ○○、宇○○連帶負擔五分之二，餘由被告巳○、午○○、甲○○○、戊○○、己○○、庚○○○、丁○○、張柳瑞真、丙○○、子○○、丑○○、壬○○、辰○○、癸○○、卯○○、寅○○、Ｈ○○○、Ｃ○○、Ｅ○○、地○○、Ｆ
○○、Ｂ○○、黃○○、宙○○連帶負擔。
本判決第一項於原告以新台幣伍萬伍仟元為被告被告天○○○、乙○○、亥○○、黃
三原、申○○、酉○○、戌○○、Ｄ○○○、玄○○、Ａ○○、宇○○供擔保後，得
假執行。
本判決第二項於原告以新台幣捌萬肆仟元為被告巳○、午○○、甲○○○、戊○○、
己○○、庚○○○、丁○○、張柳瑞真、丙○○、子○○、丑○○、壬○○、辰○○
、癸○○、卯○○、寅○○、Ｈ○○○、Ｃ○○、Ｅ○○、地○○、Ｆ○○、Ｂ○○
、黃○○、宙○○等人供擔保後得假執行；但被告巳○、午○○、甲○○○、戊○○
、己○○、庚○○○、丁○○、張柳瑞真、丙○○、子○○、丑○○、壬○○、辰○○、癸○○、卯○○、寅○○、Ｈ○○○、Ｃ○○、Ｅ○○、地○○、Ｆ○○、Ｂ○○、黃○○、宙○○如於假執行程序施行前以新台幣貳拾伍萬貳仟玖佰元為原告預供
擔保，得免為假執行。
    事      實
甲、原告方面：
一、聲明：如主文所示，及以供擔保為條件之假執行宣告。
二、陳述：
（一）查坐落嘉義縣東石鄉○○○段第四三七之三地號、地目建、面積四八五‧八八
      平方公尺為原告所有，此有所有權狀及土地登記簿謄本可稽，被告之被繼承人
      蔡箸及蔡請無正當權源竟擅自在前揭土地上建屋，蔡箸所建房屋門牌號碼為嘉
      義縣東石鄉三家村十八鄰三塊厝一三一號（占用系爭土地範圍如附圖所示Ｂ部
      分），蔡請所建房屋門牌號碼為嘉義縣東石鄉三家村十八鄰三塊厝一三二號（
      占用系爭土地範圍如附圖所示Ａ部分）。蔡請與蔡箸無任何法律上之權源在上
      開土地上建築房屋顯係無權占有。
（二）又查，蔡箸已死亡，蔡箸之繼承人如附表一。其次女黃蔡金轉、長子蔡海俊亦
      已死亡，其繼承人分別如附表二、三。故被告天○○○、乙○○、亥○○、黃
      三原、申○○、酉○○、戌○○、Ｄ○○○、玄○○、Ａ○○、宇○○等十一
      人均為依法共同繼承蔡箸所建之上開房屋。
（三）另查，蔡請已死亡，其繼承人如附表四。其長女曾蔡玉里、次女柳蔡神、三女
      陳蔡旦、長子蔡狄青亦已死亡，其繼承人分別如附表五、六、七、八所示。故
      被告巳○、午○○、甲○○○、戊○○、己○○、庚○○○、丁○○、張柳瑞
      真、丙○○、子○○、丑○○、壬○○、辰○○、癸○○、卯○○、寅○○、
      Ｈ○○○、Ｃ○○、Ｅ○○、地○○、Ｆ○○、Ｂ○○、黃○○、宙○○等廿
      四人均依法共同繼承蔡請所建之上開房屋。
（四）又按蔡箸與蔡請均無權占用系爭土地，其繼承人即被告等亦無占用系爭土地之
      權源，按所有權人對於無權占有或侵奪其所有物者，得請求返還之，對於妨害
      其所有權者得請求除去之，民法第七百六十七條訂有明文，爰本於所有權之作
      用，請求被告等將上開房屋拆除，並將土地返還原告。
（五）末按，前揭二棟房屋均已破舊不堪，未辦理保存登記，自無庸訴請辦理登記後
      再拆屋。且系爭房屋前經本院八十九年度訴字第二八六號現場測量結果，門牌
      號碼地一三一號面積為○‧○○八一五七公頃、第一三二號面積為○‧○一二
      六五四公頃，並有複丈成果圖一紙可稽。
三、證據：提出土地登記簿謄本、戶籍謄本、稅捐處函文、所有權狀影本為證，並聲
    請勘測現場。
乙、被告宙○○、午○○方面：
一、聲明：請求駁回原告之訴及假執行之聲請，如受不利判決，願供擔保請准宣告免
    為假執行。
二、陳述：系爭房屋已興建多年，原告應先與被告等協商如何拆除，而非驟然起訴。
    況系爭土地應是被告之被繼承人蔡請所有，只是多年來未辦登記，如果原告請求
    被告拆屋還地，至少應提出補償。
丙、被告亥○○、巳○、甲○○○方面：未於最後言詞辯論期日到場，據其之前到場
    所為陳述略為：對原告之請求並無意見，同意將土地返還原告。
丁、被告天○○○、乙○○、Ｈ○○○、子○○、丑○○、壬○○、辰○○、癸○○
    、卯○○、寅○○、Ｃ○○、Ｅ○○、地○○、Ｆ○○、Ｂ○○、黃○○、戊○○、己○○、庚○○○、丁○○、辛○○○、丙○○、未○○、申○○、酉○○
    、戌○○、Ｄ○○○、玄○○、Ａ○○、宇○○方面：未於言詞辯論期日到場，
    亦未提出書狀作何聲明或陳述。
戊、本院依職權向嘉義縣稅捐稽徵處函查「嘉義縣東石鄉三家村十八鄰三塊厝一三一
    號及一三二號」之房屋稅籍資料，並調閱本院八十九年訴字第二八六號卷。
    理　  　由
一、被告未於言詞辯論期日到場，核無民事訴訟法第三百八十六條所列各款情形，爰
    依原告之聲請，由其一造辯論而為判決。
二、又按訴狀送達後，原告不得將原訴變更或追加，但於請求之基礎事實同一、該訴
    訟對數人必須合一確定時，追加其原非當事人之人為當事人者無礙；民事訴訟法
    第二百五十五條第一項第二、五款分別定有明文。原告原起訴請求「一被告天○○○、黃蔡金轉、乙○○、Ｄ○○○、玄○○、Ａ○○、宇○○等人應將原告所
    有坐落嘉義縣東石鄉○○○段四三七之三號土地上之建物即門牌為嘉義縣東石鄉
    三家村十八鄰一三一號之磚造平房面積○‧○○八一五七公頃拆除，將土地交付
    原告。二被告柳蔡神、Ｈ○○○、宙○○、巳○、午○○、甲○○○、子○○、
    丑○○、壬○○、辰○○、癸○○、卯○○、寅○○、Ｃ○○、Ｅ○○、地○○
    、Ｆ○○、Ｂ○○、黃○○等人應將原告所有坐落嘉義縣東石鄉○○○段四三七
    之三地號土地上之建物即門牌為嘉義縣東石鄉三家村十八鄰一三二號磚造平房面
    積○‧○一二六五四公頃拆除將土地交付原告。」因查知被告黃蔡金轉、柳蔡神
    等人已於原告起訴前死亡，故變更聲明為「一被告天○○○、乙○○、亥○○、
    黃三原、申○○、酉○○、戌○○、Ｄ○○○、玄○○、Ａ○○、宇○○應將坐
    落嘉義縣東石鄉○○○段四三七之三號、地目建、面積０‧０四八五八八公頃土
    地，如附圖所示Ｂ部分面積０‧００八一五七公頃之磚造平房（門牌號碼為嘉義
    縣東石鄉三家村十八鄰一三一號）拆除，並將上開土地返還原告。二被告巳○、
    午○○、甲○○○、戊○○、己○○、庚○○○、丁○○、張柳瑞真、丙○○、
    子○○、丑○○、壬○○、辰○○、癸○○、卯○○、寅○○、Ｈ○○○、Ｃ○○、Ｅ○○、地○○、Ｆ○○、Ｂ○○、黃○○、宙○○應將坐落嘉義縣東石鄉
    ○○○段四三七之三地號、地目建、面積０‧０四八五八八公頃土地上，如附圖
    所示Ａ部分面積０‧０一二六五四公頃之磚造平房（門牌號碼為嘉義縣東石鄉三
    家村十八鄰一三二號）拆除，並將土地返還原告。」，查原告變更聲明部分均係
    本於同一所有物返還請求權之作用，是事實相同。且原告主張如附圖Ａ所示房屋
    為被告巳○、午○○、甲○○○、戊○○、己○○、庚○○○、丁○○、張柳瑞
    真、丙○○、子○○、丑○○、壬○○、辰○○、癸○○、卯○○、寅○○、Ｈ
    ○○○、Ｃ○○、Ｅ○○、地○○、Ｆ○○、Ｂ○○、黃○○、宙○○等人所共
    同繼承或再轉繼承；如附圖所示Ｂ部分房屋為被告天○○○、乙○○、亥○○、
    黃三原、申○○、酉○○、戌○○、Ｄ○○○、玄○○、Ａ○○、宇○○等人所
    共同繼承或再轉繼承，故應分別由上開被告保持公同共有。是原告請求拆屋還地
    ，對如附圖所示Ａ、Ｂ部分建物之所有人即被告等自屬必須合一確定，依前揭之
    說明，原告之變更、追加為合法，均先敘明。
三、本件原告起訴主張：坐落嘉義縣東石鄉○○○段第四三七之三地號土地、地目建
    、面積四八五‧八八平方公尺（以下簡稱系爭土地）為原告所有，被告等之被繼
    承人蔡箸及蔡請無正當權源竟擅自在前揭土地上建屋，房屋門牌號碼分別為：嘉
    義縣東石鄉三家村十八鄰一三一號，及嘉義縣東石鄉三家村十八鄰一三二號。蔡
    箸與蔡請均已死亡，蔡箸所有上開房屋（一三一號）為被告天○○○、乙○○、
    亥○○、黃三原、申○○、酉○○、戌○○、Ｄ○○○、玄○○、Ａ○○、宇○○等人所共同繼承或再轉繼承，而保持公同共有；蔡請所有上開房屋（一三二號
    ）則由被告巳○、午○○、甲○○○、戊○○、己○○、庚○○○、丁○○、張
    柳瑞真、丙○○、子○○、丑○○、壬○○、辰○○、癸○○、卯○○、寅○○
    、Ｈ○○○、Ｃ○○、Ｅ○○、地○○、Ｆ○○、Ｂ○○、黃○○、宙○○等人
    所共同繼承或再轉繼承，而保持公同共有。按蔡箸與蔡請均無權占有系爭土地，
    其繼承人即被告等自無占用系爭土地之權源，原告本於民法第七百六十七條所有
    物返還請求權之規定，請求被告等將上開房屋拆除，並將土地返還原告。被告宙
    ○○、午○○則以：系爭土地應是被告之被繼承人蔡請所有，只是多年來未辦登
    記，且房屋已興建多年，如果原告請求被告拆屋還地，至少應提出補償等語，資
    為抗辯。
四、原告主張系爭土地為原告所有，蔡箸與蔡請無正當權源在土地上建屋，房屋門牌
    號碼分別為：嘉義縣東石鄉三家村十八鄰一三一號，及同上址一三二號等情。有
    土地登記簿謄本一份為證，並有嘉義縣稅捐稽徵處九十一年一月二十五日九一嘉
    縣稅財字第91202371函附嘉義縣房屋稅籍登記表其上載明：嘉義縣東石鄉三家村
    十八鄰一三一號房屋之所有人為蔡箸所、同村一三二號房屋之所有人為蔡請等語
    ，附卷可稽。且有八十九年訴字第二八六號案件中本院八十九年八月四日勘驗現
    場筆錄及囑託朴子地政事務所測量之複丈成果圖可按；並經本院到場履勘屬實，
    製有勘驗筆錄在卷可查，另嘉義縣朴子地政事務所更以九十一年七月十九日九一
    朴地二字第三九一七號函覆：「本案經本所派員前往實地勘查現況建物之位置情
    形，與貴院八十九年六月十四日嘉院昭民憲八十九年度訴字第二八六號函囑勘測
    並由本所八十九年九月二十五日八九朴地二字第三五九九號函送貴院之土地複丈
    成果圖之建物一致，無改變‧‧」等語，堪認如附圖所示Ａ、Ｂ部分分別為蔡請
    及蔡箸所建上開房屋占用系爭土地之範圍部分。又被告宙○○、午○○雖主張系
    爭土地應為其繼承人蔡請所有，僅係未辦理登記云云，然並為提出任何證據加以
    證明，且與土地登記簿謄本之記載不符，尚難信為真實；被告亥○○、巳○、甲○○○則表示同意原告之請求。又其餘被告業經合法通知，未於言詞辯論期日到
    場，亦未提出書狀作何說明或陳述。綜上所述，堪信原告上開主張為真實。
五、又按「繼承人自繼承開始時，除本法另有規定外，承受被繼承人財產上之一切權
    利、義務。」民法第一千一百四十八條前段定有明文。原告主張系爭房屋之原所
    有人蔡箸與蔡請均已死亡，蔡箸之繼承人如附表一所示，其次女黃蔡金轉、長子
    蔡海俊亦已死亡，其繼承人分別如附表二、三所示，蔡請之繼承人如附表四所示
    ，其長女曾蔡玉里、次女柳蔡神、三女陳蔡旦、長子蔡狄青亦已死亡，其繼承人
    分別如附表五、六、七、八所示，故被告天○○○、乙○○、亥○○、黃三原、
    申○○、酉○○、戌○○、Ｄ○○○、玄○○、Ａ○○、宇○○等十一人均為依
    法共同繼承蔡箸所建之上開一三一號房屋，被告巳○、午○○、甲○○○、戊○○、己○○、庚○○○、丁○○、張柳瑞真、丙○○、子○○、丑○○、壬○○
    、辰○○、癸○○、卯○○、寅○○、Ｈ○○○、Ｃ○○、Ｅ○○、地○○、Ｆ
    ○○、Ｂ○○、黃○○、宙○○等二十四人則均依法共同繼承蔡請所建之上開一
    三二號房屋等情。業據提出戶籍謄本及除戶戶籍謄本數份為證，應堪信為真實。
六、復按所有人對於無權占有或侵奪其所有物者，得請求返還之，對於妨害其所有權
    者得請求除去之，有妨害其所有權之虞者，得請求防止之，民法第七百六十七條
    定有明文。蔡箸與蔡請無權占有系爭土地，卻於系爭土地上興建房屋，已如前述
    ，則被告等人為蔡箸及蔡請之繼承人，依法分別繼承系爭房屋，亦無使用系爭土
    地之正當權源。綜上所述，原告本於所有物返還請求權，請求判決如主文所示，
    參酌前揭法條規定，即無不合，應予准許。又被告宙○○、午○○抗辯原告應提
    出補償云云，未陳明其請求之依據，亦非提起反訴，是與本件原告本於所有權之
    作用請求被告等拆屋還地無關，本院無加以審酌之必要，附此敘明。
七、原告及被告宙○○、午○○陳明願供擔保請為宣告假執行或免為假執行，經核均
    與規定相符，爰分別酌定相當之擔保金額予以宣告。又按共同訴訟人中一人之非
    基於該債務人個人關係之行為，有利按益於共同訴訟人者，其效力及於全體，民
    事訴訟法第五十六條第一項第一款定有明文，查雖僅被告宙○○、午○○聲明願
    供擔保免為假執行，惟該聲明係非基於被告宙○○、午○○個人關係之行為，且
    有利於共同訴訟人（即一三二號房屋之全體共有人），該聲請之效力亦及於被告
    巳○、甲○○○、戊○○、己○○、庚○○○、丁○○、張柳瑞真、丙○○、子
    ○○、丑○○、壬○○、辰○○、癸○○、卯○○、寅○○、Ｈ○○○、Ｃ○○
    、Ｅ○○、地○○、Ｆ○○、Ｂ○○、黃○○等人。
據上論結，原告之訴為有理由，依民事訴訟法第三百八十五條第一項前段、第七十八
條、第八十五條第二項、第三百九十條第二項、第三百九十二條判決如主文。
中　　　華　　　民　　　國　　九十一　　年　　　十　　　月　　三十一　　日
~B臺灣嘉義地方法院民事第一庭
~B　　審判長法官　曾文欣
~B　　法    　官　吳昀儒
~B　  法　    官　洪嘉蘭
右為正本係照原本作成
如對本判決上訴須於判決送達後廿日內向本院提出上訴狀
中　　　華　　　民　　　國　　九十一　　年　　　十一　　月　　　四　　　日
~B　　書　記　官　鄭翔元
~F0
~T40
附表一（蔡箸繼承系統表）：
                    ┌─ 配偶  蔡鄭寶（民國48.6.7亡，無繼承權）
                    │
                    ├─ 長女  天○○○（繼承）
                    │
     蔡      箸     ├─ 次女  黃蔡金轉（民國90.2.17亡，再轉繼承，繼承人如附表二）
  （民國前17.7.16生 │
    民國62.12.29亡）├─ 三女  乙○○（繼承）
                    │
                    └─ 長子  蔡海俊（民國77.5.4亡，再轉繼承，繼承人如附表三）
~F0
~T40
附表二（黃蔡金轉繼承系統表）：
                    ┌─ 配偶  亥○○（繼承）
                    │
                    ├─ 長子  黃聖堤（生母為黃蔡金桃，無繼承權）
                    │
                    ├─ 次子  黃三原（繼承）
     黃 蔡 金 轉    │
  （民國21.2.4生    ├─ 三子  申○○（繼承）
    民國90.2.17亡） │
                    ├─ 長女  酉○○（繼承）
                    │
                    └─ 次女  戌○○（繼承）
~F0
~T40
附表三（蔡海俊繼承系統表）：
                    ┌─ 配偶  Ｄ○○○（繼承）
                    │
                    ├─ 長子  玄○○（繼承）
                    │
     蔡  海  俊     ├─ 次子  蔡國譽（民國50.2.26生，民國52.9.16亡，絕嗣，無繼
  （民國23.8.3生    │                 承權）
    民國77.5.4亡）  ├─ 三子  Ａ○○（繼承）
                    │
                    └─ 長女  宇○○（原名蔡阿汝，繼承 ）
~F0
~T40
附表四（蔡請繼承系統表）：
                   ┌─ 配偶  蔡黃揀（民國40.3.8亡，無繼承權）
                   │
                   ├─ 長女  曾蔡玉里（民國79.4.25亡，再轉繼承，繼承人如附表五）
                   │
                   ├─ 次女  柳蔡神（民國90.4.1亡，再轉繼承，繼承人如附表六）
                   │
                   ├─ 三女  蔡陳旦（民國69.5.16亡，再轉繼承，繼承人如附表七）
                   │
                   ├─ 四女  Ｈ○○○（繼承）
                   │
     蔡     請     ├─ 五女  蔡  党（民國22.10.15生，民國24.7.9亡，絕嗣，無繼
  （民前22.4.5生   │                 承權）
   民國47.10.15亡）├─ 長子  蔡狄青（民國74.10.14亡，再轉繼承，繼承人如附表八）
                   │
                   ├─ 次子  蔡  片（民國13.1.13生，民國13.2.5亡，絕嗣，無繼承
                   │                 權）
                   ├─ 三子  蔡田岸（民國19.6.4生，民國22.11.17亡，絕嗣，無繼
                   │                 承權）
                   └─ 四子  宙○○（繼承）
~F0
~T40
附表五（曾蔡玉里繼承系統表）：
                   ┌─ 配偶  曾水生（民國85.3.20亡，由其子女再轉繼承）
                   │
                   ├─ 長子  巳  ○
                   │
                   ├─ 次子  曾金良（民國26.4.5生，民國29.4.18亡，絕嗣，無繼承
     曾 蔡 玉 里   │                 權）
  （民前2.2.12生   ├─ 三子  午○○（繼承）
    民國79.4.25亡）│
                   ├─ 四子  曾啟文（民國32.2.23生，民國33.3.20亡，絕嗣，無繼承
                   │                 權）
                   ├─ 五子  曾金棟（民國36.4.1生，民國36.11.12亡，絕嗣，無繼承
                   │                 權）
                   ├─ 長女  曾  涼（民國25.5.28生，民國25.5.30亡，絕嗣，無繼承
                   │                 權）
                   ├─ 次女  甲○○○（繼承）
                   │
                   └─ 養女  曾返（民國49.9.1終止收養，無繼承權）
~F0
~T40
附表六（柳蔡神繼承系統表）
                   ┌─ 配偶  柳扭（民國57.3.16亡，無繼承權）
                   │
                   ├─ 長子  柳木榮（民國26.12.18生，民國54.3.3亡，未婚，絕嗣，
                   │                 無繼承權）
                   ├─ 次子  柳金水（民國32.4.21生，民國35.6.28亡，絕嗣，無繼承
                   │                 權）
                   ├─ 三子  戊○○（繼承）
                   │
     柳  蔡  神    ├─ 四子  己○○（繼承）
  （民國6.12.6生   │
    民國90.4.1亡） ├─ 長女  庚○○○（繼承）
                   │
                   ├─ 次女  柳秀枝（繼承）
                   │
                   ├─ 三女  丁○○（繼承）
                   │
                   ├─ 四女  張柳瑞真（繼承）
                   │
                   └─ 五女  丙○○（繼承）
~F0
~T40
附表七（陳蔡旦繼承系統表）
                   ┌─ 配偶  陳抱（民國67.4.9亡，無繼承權）
                   │
                   ├─ 長子  子○○（繼承）
                   │
                   ├─ 次子  陳茂村（民國33.6.13生，民國33.6.18亡，絕嗣，無繼承
                   │                 權）
                   ├─ 三子  丑○○（繼承）
                   │
                   ├─ 四子  壬○○（繼承）
     陳  蔡  旦    │
  （民國9.10.22生  ├─ 五子  辰○○（繼承）
    民國69.5.16亡）│
                   ├─ 六子  陳培煌（民國446.12.1生，民國47.10.6亡，絕嗣，無繼承
                   │                 權）
                   ├─ 長女  癸○○（繼承）
                   │
                   ├─ 次女  卯○○（繼承）
                   │
                   └─ 三女  寅○○（繼承）
~F0
~T40
附表八（蔡狄青繼承系統表）：
                    ┌─ 配偶  Ｃ○○（繼承）
                    │
                    ├─ 長子  蔡  悟（民國31.5.28生，民國31.5.28亡，絕嗣，無繼承
                    │                 權）
                    ├─ 次子  蔡  片（民國32.5.22生，民國32.5.22亡，絕嗣，無繼承
                    │                 權）
                    ├─ 三子  Ｅ○○（繼承）
                    │
     蔡  狄  青     ├─ 四子  地○○（繼承）
  （民國4.3.19生    │
    民國74.10.14亡）├─ 長女  蔡月香（民國42.2.4生，民國44.6.5亡，絕嗣，無繼承權）
                    │
                    ├─ 次女  Ｆ○○（繼承）
                    │
                    ├─ 三女  Ｂ○○（繼承）
                    │
                    └─ 四女  黃○○（繼承）
